最高法院刑事判決　　　　　　一○○年度台上字第三一○二號
上　訴　人　台灣高等法院檢察署智慧財產分署檢察官　
被　　　告　周文貴
上列上訴人因被告偽造文書案件，不服智慧財產法院中華民國九
十九年六月三日第二審更審判決（九十九年度刑智上更(三)字第八
號，起訴案號：台灣板橋地方法院檢察署九十一年度偵字第九六
七九號），提起上訴，本院判決如下：
    主  文
原判決關於周文貴罪刑部分撤銷。
周文貴共同連續行使偽造公文書，足以生損害於公眾及他人，處
有期徒刑壹年，減為有期徒刑陸月。緩刑參年。如附表壹所示之
物均沒收。
    理  由
本件原判決認定被告周文貴係新北市○○區○○路二段八七巷三
九弄四十號一、二樓「欣周實業有限公司」（下稱欣周公司）之
負責人暨新北市○○區○○路五五巷十七號五樓維洲電機股份有
限公司（下稱維洲公司）之股東，李永自（原姓名李明霖，判刑
確定）係維洲公司之股東，簡森榮（判刑確定）則係新北市○○
區○○街二四五巷一號「勤福企業社」之負責人，曾人紀（另案
通緝中）則為維洲公司之負責人，彼等四人共同基於意圖欺騙他
人之概括犯意，均明知「National」等各式商標圖樣（詳附表
之附圖一所載），業經「日商松下電器產業株式會社」（下稱日
商松下會社）依法向經濟部中央標準局（現已改制為智慧財產局
）申請註冊取得商標權，指定使用於開關、插座、配線器蓋板及
配線器蓋板框等商品，周文貴、李永自、曾人紀復明知台灣松工
電材股份有限公司（下稱松工公司）之配線用插接器、室內用小
型開關，業經向經濟部標準檢驗局申請取得國內市場商品檢驗合
格登記標誌，竟未經日商松下會社之授權，自民國八十七年間某
日起，由周文貴、李永自、曾人紀將打印有「National」商標之
模具置於簡森榮之勤福企業社內，復由簡森榮製造前開仿冒商標
之開關、插座等半成品。周文貴、李永自、曾人紀並共同基於販
賣意圖之意思聯絡，將該半成品運回組裝並黏貼偽造之經濟部標
準檢驗局「合格標識」標籤，及偽造印製松工公司向經濟部標準
檢驗局申請核准之國內市場商品檢驗登記證號「四０三０六一」
標識、日本國公業標準標記JI－S 、表示生產來源一定用意之「
Matsushita Electric Works, Ltd.」英文字樣、「Made in Jap
－an」之虛偽標示、「National」、「N-National」等商標，同
時印製外包裝盒，其上除印有上開註冊商標外，另印有商品說明
文字、編號、圖畫等足以表示一定用意之證明，而將該等仿冒之
商品出售予不特定人而予以行使，足生損害於日商松下會社及經
濟部標準檢驗局對產品品質之管理等情。係以上開事實，業據被
告坦承調查局分別於附表貳一、二、三之地點，扣得如附表壹所
示之物品之事實，同案被告李永得亦為相同之供承，證人游淑珠
、巫聰敏、告訴代理人謝長庚、孫時淳之證述，如附表附圖所
示之商標圖樣，為日商松下會社向經濟部中央標準局註冊取得商
標權，指定使用於開關、插座、配線器蓋板、配線器蓋板框與公
司之配線用插接器、室內用小型開關等商品。日商松下會社所生
產之上述商品，亦由經濟部中央標準局審查合格准予使用「正字
標記」，及經商品檢驗局審查符合取得國內市場商品檢驗登記標
識，此分別有商標註冊證及延展紀錄等件、經濟部中央標準局正
字標記證明書、經濟部標準檢驗局國內市場商品檢驗登記證、商
品驗證登錄書在卷可按。本件扣案如附表壹一所示印有商檢合格
標籤之物品，經鑑定之結果確係偽造經濟部標準檢驗局印製之「
合格標識」標籤，有經濟部標準檢驗局九十一年三月二十六日經
標五字第０九一五０００七四００號函、九十八年六月二十三日
經標六字第０九八０００五０二七０號函附鑑定報告書可按，在
被告等人處所查獲仿冒日商松下會社商標之物品及生產模具、偽
造標籤等物，亦有扣押物品目錄表、搜索扣押筆錄在卷可稽。另
扣押物品中，有被告所設欣周公司出貨單，上開出貨單為欣周公
司依同案被告李永自仿冒National公司開關等產品之出貨紀錄，
由被告記帳並製作等情，亦為被告於調查站詢問時所自承。證人
簡森榮於偵查中亦證實李永自與曾人紀確有要求生產製造上述仿
冒品，李明霖與曾人紀並共同販賣，核與曾人紀於調查站、偵查
中所供八十七年間與被告、李永自協商同意公司撤資後，再由被
告提供資金，業務由伊與李永自負責，將仿冒NATIONAL開關、插
座塑膠模具放置於簡森榮開設的勤福企業社內，陸續委託簡森榮
製造仿冒品，勤福企業社查獲之物為大家所有等語相符。簡森榮
雖於原審所陳不復記憶偵查中所言，因事隔已久，無法記憶，為
人情之常，無從採為被告有利之認定。又證人李永自供承有指示
被告記帳，此舉亦為被告所是認，二人確屬分工合作之關係。況
至九十一年三月被查獲時，仍有大量之仿品囤積，商品檢驗登記
證號「四０三０六一」為經濟部標準局於九十年五月二十五日所
核發，卻從李永自住處查獲標有上開登記證號之模具，足證九十
年五月二十五日以後仍有製造。其等於原審到庭對同案被告所為
之有利證述，顯屬相互迴護之詞，不足採信。被告確有與李永自
、曾人紀共同指示簡森榮生產製造仿冒品並共同販賣犯行無訛。
並說明：（一）本件扣案商品檢驗合格標籤經送請經濟部標準檢
驗局鑑定之結果，確係偽造經濟部標準檢驗局印製之「合格標識
」標籤。而經濟部標準檢驗局印製之合格標識標籤，既係經濟部
商品檢驗局之公務員，依法在其職務上製作之文書，為表明該商
品業經該局檢驗合格之證明文件，應屬刑法第二百十一條之公文
書。至「正字標記」係廠商申請經濟部所設專責機關標準檢驗局
准許使用，標示於產品，或其包裝、容器或送貨單上，用以表示
產品品質符合國家標準，及工廠品質管理系統符合國際規範用意
之證明，性質上為刑法第二百二十條第一項之準私文書。本件商
品編號、條碼、圖畫、JIS及「Matsushita Electric Works,Ltd
. 」均足以表示一定用意之證明，依刑法第二百二十條第一項規
定，應以準文書論。 至於本件在扣案之半成品上記載「Made in
Japan」標記，乃就商品之原產國為虛偽之標記， 應論以刑法第
二百五十五條第一項之對商品為虛偽標記罪，故該販賣行為，為
刑法第二百五十五條第二項之販賣有虛偽標記之商品罪。（二）
被告行為後，刑法於九十四年二月二日修正公布，並於九十五年
七月一日起施行，經綜合比較結果，應以修正前即被告行為時之
刑法較有利於被告。沒收為從刑之一種，與主刑有從屬關係，本
應依主刑部分適用之法律而從屬適用，無獨立比較之問題。緩刑
部分，無新舊法比較之問題而應逕行適用新刑法。商標法分別於
九十一年五月二十九日、九十二年五月二十八日修正，比較新舊
法之規定，以行為時即修正前商標法第六十二條第一款、第六十
三條規定之構成要件較嚴格，對被告較為有利，依刑法第二條第
一項之規定，應適用行為時即修正前商標法第六十二條第一款、
第六十三條之規定。因修正前同法第六十二條第一款使用相同註
冊商標之圖樣罪，其所稱「使用」之概念已涵括販賣之行為在內
，故無須再論以同法第六十三條販賣仿冒商標商品罪。（三）被
告所為係犯修正前商標法第六十二條第一款之未經商標權人同意
於同一商品使用相同之註冊商標、刑法第二百十六條、第二百二
十條第一項、第二百十條之行使偽造準私文書及刑法第二百十六
條、第二百十一條之行使偽造公文書、第二百五十五條第一項對
商品為虛偽標記罪、第二百五十五條第二項販賣有虛偽標記之商
品罪。與李永自、簡森榮、曾人紀就修正前商標法第六十二條第
一款犯行部分，及與李永自、曾人紀就其餘犯行，均有犯意聯絡
及行為分擔，俱屬共同正犯。所犯刑法第二百五十五條第一項對
商品為虛偽標記罪與第二百五十五條第二項販賣有虛偽標記之商
品罪間，具有方法結果之牽連關係，應依修正前刑法第五十五條
後段規定，從一情節較重之前者處斷。被告先後多次未經商標權
人同意於同一商品使用相同之註冊商標、對商品為虛偽標記、行
使偽造準私文書、公文書之犯行，均時間緊接，所犯係犯罪構成
要件相同之罪，顯係基於概括犯意為之，應依修正前刑法第五十
六條連續犯規定論以一罪。所犯上開商標法第六十二條第一款於
同一商品使用相同之註冊商標罪、刑法第二百十六條、第二百二
十條第一項、第二百十條之行使偽造準私文書罪、刑法第二百十
六條、第二百十一條之行使偽造公文書罪、第二百五十五條第一
項對商品為虛偽標記罪間，係一行為所犯，應依刑法第五十五條
規定，從一重之刑法第二百十六條、第二百十一條行使偽造公文
書罪論處。因而撤銷第一審關於被告部分之科刑判決，適用修正
前商標法第六十二條第一款、第六十四條，刑法第二條第一項前
段、第二百十六條、第二百十條、第二百十一條、第二百五十五
條第一項、第二項、第五十五條、第七十四條第一項第一款、修
正前刑法第十一條前段、第二十八條、第五十五條後段、第五十
六條、第三十八條第一項第二款，中華民國九十六年罪犯減刑條
例第二條第一項第三款、第七條，改判仍論被告共同連續行使偽
造公文書，足以生損害於公眾及他人罪，量處有期徒刑十月，以
被告犯罪係在九十六年四月二十四日之前，合乎中華民國九十六
年罪犯減刑條例減刑規定，應依該條例第二條第一項第三款規定
，減其宣告刑二分之一，處有期徒刑五月。又被告前無犯罪前科
紀錄，此有台灣高等法院前科紀錄表在卷可稽，事後已與告訴人
松工公司和解賠償損害，經受此教訓後當知警惕而無再犯之虞，
其所受宣告減刑後之刑，認以暫不執行為適當，爰併宣告緩刑三
年，並為相關從刑宣告部分之判決，原非無見。查刑法第二百十
一條規定: 「偽造、變造公文書，足以生損害於公眾或他人者，
處一年以上七年以下有期徒刑」，其最低刑度為一年，本件並無
法定酌減之原因，原判決竟量處有期徒刑十月，自屬違法，檢察
官上訴意旨執以指摘，為有理由。惟原判決此項違誤，並不影響
於事實之確定，本院仍得據以為判決，爰將原判決關於罪刑之部
分撤銷，自為判決如主文第二項所示。又被告前無犯罪前科紀錄
，此有台灣高等法院前科紀錄表在卷可稽，事後已與告訴人松工
公司和解賠償損害，經受此教訓後當知警惕而無再犯之虞，其所
受宣告減刑後之刑，認以暫不執行為適當，爰併宣告緩刑三年，
以勵自新。
據上論結，應依刑事訴訟法第三百九十七條、第三百九十八條第
一項第一款，修正前商標法第六十二條第一款、第六十四條，刑
法第二條第一項前段、第二百十六條、第二百十條、第二百十一
條、第二百五十五條第一項、第二項、第五十五條、第七十四條
第一項第一款、修正前刑法第十一條前段、第二十八條、第五十
五條後段、第五十六條、第三十八條第一項第二款，中華民國九
十六年罪犯減刑條例第二條第一項第三款、第七條，判決如主文
。
中    華    民    國  一○○  年    六    月    九    日
                      最高法院刑事第九庭
                          審判長法官  石  木  欽  
                                法官  洪  佳  濱  
                                法官  韓  金  秀  
                                法官  段  景  榕  
                                法官  周  煙  平  
本件正本證明與原本無異
                                      書  記  官  
中    華    民    國  一○○  年    六    月   十四   日
                                                      K





【附表壹】
一、被告三人侵害告訴人「National」註冊商標之仿冒商品
┌───┬──────────────────────┬────────┬──────┐
│被  告│             物   品   名   稱              │    型    號    │  數    量  │
├───┼──────────────────────┼────────┼──────┤
│李永自│1-1~1-5金彩色埋入雙插座                     │WNF4601         │1500個      │
├───┼──────────────────────┼────────┼──────┤
│李永自│2-1~2-5、NEW-COSMO 6003蓋板                 │                │1940個      │
├───┼──────────────────────┼────────┼──────┤
│李永自│3-1~3-10金彩色埋入雙插座                    │WNF1302         │929個       │
├───┼──────────────────────┼────────┼──────┤
│李永自│4-1~4-6金彩色埋入附接地雙插座               │WNF1512K        │600個       │
├───┼──────────────────────┼────────┼──────┤
│李永自│5-1~5-5金彩色螢光開關B                      │WNF515-832      │1000個      │
├───┼──────────────────────┼────────┼──────┤
│李永自│6-1~6-6金彩色埋入開關                       │WNF5001         │2810個      │
├───┼──────────────────────┼────────┼──────┤
│李永自│7-1~7-3埋入式3插座                          │WNF1503         │300個       │
├───┼──────────────────────┼────────┼──────┤
│李永自│8-1~8-6金彩色埋入附接地雙插座(半成品)       │WNF4062         │1002個      │
├───┼──────────────────────┼────────┼──────┤
│李永自│9-1~9-8金彩色埋入雙插座(半成品)             │WNF4061         │1811個      │
├───┼──────────────────────┼────────┼──────┤
│李永自│10-1~10-9金彩色埋入雙插座(半成品)           │WNF1402         │2640個      │
├───┼──────────────────────┼────────┼──────┤
│李永自│11-1~11-2金彩色埋入雙插座外蓋               │WNF1402         │900個       │
├───┼──────────────────────┼────────┼──────┤
│李永自│12-1NEW-COSMO 6003本體                      │                │150個       │
├───┼──────────────────────┼────────┼──────┤
│李永自│13-1~13-2金彩色埋入單切開關                 │WNF5001         │1600個      │
├───┼──────────────────────┼────────┼──────┤
│李永自│14-1~14-4金彩色埋入插座                     │WNF1001         │2119個      │
├───┼──────────────────────┼────────┼──────┤
│李永自│15-1~15-2金彩色埋入單插座(半成品)           │WNF1101         │1688個      │
├───┼──────────────────────┼────────┼──────┤
│李永自│16-1金彩色埋入單插座(半成品)                │WNF1001         │350個       │
├───┼──────────────────────┼────────┼──────┤
│李永自│17-1~17-8金彩色埋入附接地雙插座外蓋         │WNF1512         │6711個      │
├───┼──────────────────────┼────────┼──────┤
│李永自│18-1金彩色埋入附接地雙插座本體              │WNF1512         │1200個      │
├───┼──────────────────────┼────────┼──────┤
│李永自│19-1金彩色埋入附接地雙插座外蓋              │WNF1402         │2000個      │
├───┼──────────────────────┼────────┼──────┤
│李永自│27-1~27-4全彩色埋入接地單插座外蓋           │WNF1101         │5900個      │
├───┼──────────────────────┼────────┼──────┤
│李永自│28-1~20-32全彩色螢光開關本體                │WN5151          │56775個     │
├───┼──────────────────────┼────────┼──────┤
│李永自│29-1~29-5全彩色埋入單插座本體               │WNF1001         │6000個      │
├───┼──────────────────────┼────────┼──────┤
│李永自│30-1~30-7金彩色埋入單插座外蓋               │WNF1001         │14000個     │
├───┼──────────────────────┼────────┼──────┤
│李永自│31-1~32-2埋入式3插座                        │WN1503          │181個       │
├───┼──────────────────────┼────────┼──────┤
│李永自│32-1~32-2全彩色螢光單切開關外蓋             │WN5151          │5000個      │
├───┼──────────────────────┼────────┼──────┤
│李永自│33-1金彩色歐風豪華蓋板(單孔)                │WNF6801         │69個        │
├───┼──────────────────────┼────────┼──────┤
│李永自│34-1~34-3金彩色歐風豪華蓋板(雙孔)           │WNF6802         │625個       │
├───┼──────────────────────┼────────┼──────┤
│李永自│35金彩色歐風豪華蓋板(三孔)                  │WNF6803         │110個       │
├───┼──────────────────────┼────────┼──────┤
│李永自│36金彩色埋入雙插座本體                      │WNF150          │1300個      │
├───┼──────────────────────┼────────┼──────┤
│李永自│37-1~37-3金彩色埋入雙插座                   │WNF1402         │820個       │
├───┼──────────────────────┼────────┼──────┤
│李永自│38金彩色埋入雙插座本體                      │WNF1402         │300個       │
├───┼──────────────────────┼────────┼──────┤
│李永自│39金彩色埋入接地雙插座本體                  │WNF1512         │1150個      │
├───┼──────────────────────┼────────┼──────┤
│李永自│40-1~40-2金彩色埋入接地單插座本體           │WNF1101         │1700個      │
├───┼──────────────────────┼────────┼──────┤
│李永自│41印有National字樣紙箱(WNF1503)             │                │10個        │
├───┼──────────────────────┼────────┼──────┤
│李永自│42印有National字樣紙箱(WNF4601)             │                │10個        │
├───┼──────────────────────┼────────┼──────┤
│李永自│43印有National字樣紙箱(WNF5001)             │                │10個        │
├───┼──────────────────────┼────────┼──────┤
│李永自│44-1~44-10印有National字樣內裝盒            │N0000-000       │10包        │
├───┼──────────────────────┼────────┼──────┤
│李永自│45-1~45-5印有National字樣內裝盒             │WNF1512K        │5包         │
├───┼──────────────────────┼────────┼──────┤
│李永自│46-1~46-6印有National字樣內裝盒             │WNF1302         │6包         │
├───┼──────────────────────┼────────┼──────┤
│李永自│47-1~47-10印有National字樣內裝盒            │WNF1001         │10包        │
├───┼──────────────────────┼────────┼──────┤
│李永自│48-1~48-8印有National字樣內裝盒             │WNF1101         │8包         │
├───┼──────────────────────┼────────┼──────┤
│周文貴│WNF5001全彩色開關B                          │                │1個         │
├───┼──────────────────────┼────────┼──────┤
│周文貴│WNF5001全彩色開關B                          │                │10個        │
├───┼──────────────────────┼────────┼──────┤
│周文貴│WNF5001全彩色開關B                          │                │500個       │
├───┼──────────────────────┼────────┼──────┤
│周文貴│WNF5001全彩色開關B                          │                │500個       │
├───┼──────────────────────┼────────┼──────┤
│周文貴│WNF5001全彩色開關B                          │                │500個       │
├───┼──────────────────────┼────────┼──────┤
│周文貴│WNF5001全彩色開關B                          │                │500個       │
├───┼──────────────────────┼────────┼──────┤
│周文貴│National WNF4601全彩色插座                  │                │1個         │
├───┼──────────────────────┼────────┼──────┤
│周文貴│National WNF4601全彩色插座                  │                │170個       │
├───┼──────────────────────┼────────┼──────┤
│周文貴│National WNF4601全彩色插座                  │                │170個       │
├───┼──────────────────────┼────────┼──────┤
│周文貴│National WNF4601全彩色插座                  │                │170個       │
├───┼──────────────────────┼────────┼──────┤
│周文貴│National WNF4601全彩色插座                  │                │170個       │
├───┼──────────────────────┼────────┼──────┤
│周文貴│National WNF4601全彩色插座                  │                │170個       │
├───┼──────────────────────┼────────┼──────┤
│周文貴│National WNF4601全彩色插座                  │                │170個       │
├───┼──────────────────────┼────────┼──────┤
│周文貴│National WNF4601全彩色雙插座(半成品)        │                │2個         │
├───┼──────────────────────┼────────┼──────┤
│周文貴│WNF5001開關銅片零件                         │                │11800個     │
├───┼──────────────────────┼────────┼──────┤
│周文貴│WNF5001開關銅片零件                         │                │1個         │
├───┼──────────────────────┼────────┼──────┤
│簡森榮│仿冒雙插座外蓋                              │                │1900個      │
├───┼──────────────────────┼────────┼──────┤
│簡森榮│仿冒雙插座外蓋                              │                │2100個      │
├───┼──────────────────────┼────────┼──────┤
│簡森榮│仿冒雙插座外蓋                              │                │600個       │
├───┼──────────────────────┼────────┼──────┤
│簡森榮│仿冒雙插座外蓋                              │                │1700個      │
├───┼──────────────────────┼────────┼──────┤
│簡森榮│仿冒雙插座本體                              │                │650個       │
├───┼──────────────────────┼────────┼──────┤
│簡森榮│仿冒雙插座外蓋                              │                │6個         │
├───┼──────────────────────┼────────┼──────┤
│簡森榮│仿冒雙插座外蓋                              │                │6個         │
├───┼──────────────────────┼────────┼──────┤
│簡森榮│仿冒雙插座外蓋                              │                │6個         │
├───┼──────────────────────┼────────┼──────┤
│簡森榮│仿冒雙插座本體                              │                │1900個      │
└───┴──────────────────────┴────────┴──────┘

二、被告三人所有供仿製日商松下會社及士電公司產品所用物
┌───┬────────────────────────────┬─────────┐
│被  告│      物      品      名      稱                        │  數    量        │
├───┼────────────────────────────┼─────────┤
│李永自│49-1~49-2框合機                                         │2台               │
├───┼────────────────────────────┼─────────┤
│李永自│50印刷機                                                │1台               │
├───┼────────────────────────────┼─────────┤
│李永自│52-1印有WＺ0000000000V用之模板                           │1塊               │
├───┼────────────────────────────┼─────────┤
│李永自│52-2印有WＺ0000000000V用之模板（連底座）                 │1組               │
├───┼────────────────────────────┼─────────┤
│李永自│53電腦主機                                              │1台               │
├───┼────────────────────────────┼─────────┤
│周文貴│WNF5001開關模具                                         │1組               │
├───┼────────────────────────────┼─────────┤
│簡森榮│仿冒雙插座外蓋模具                                      │1座               │
├───┼────────────────────────────┼─────────┤
│簡森榮│仿冒雙插座本體模具                                      │1座               │
├───┼────────────────────────────┼─────────┤
│簡森榮│仿冒單切開關本體模具                                    │1座               │
├───┼────────────────────────────┼─────────┤
│簡森榮│仿冒單切開關外蓋模具                                    │1座               │
├───┼────────────────────────────┼─────────┤
│簡森榮│仿冒單切開關把手模具                                    │1座               │
├───┼────────────────────────────┼─────────┤
│簡森榮│仿冒單插座本體模具                                      │1座               │
├───┼────────────────────────────┼─────────┤
│簡森榮│仿冒單插座外蓋模具                                      │1座               │
├───┼────────────────────────────┼─────────┤
│簡森榮│仿冒雙切開關本體模具                                    │1座               │
├───┼────────────────────────────┼─────────┤
│李永自│51印有合格商檢403061字樣之模板                          │1塊               │
├───┼────────────────────────────┼─────────┤
│李永自│54-1~54-2印有商檢合格標籤                               │2箱               │
└───┴────────────────────────────┴─────────┘

【附表貳】
一、在被告李永自位於台北縣三重市○○路○段八七巷三九弄四
    十號一、二樓處查扣之物品
┌──┬───────────────────┬──┬───┬────────────┐
│編號│      物      品      名      稱      │單位│數  量│    備             註   │
├──┼───────────────────┼──┼───┼────────────┤
│一  │1-1~1-5金彩色埋入雙插座               │ 個 │1500  │型號 WNF4601            │
├──┼───────────────────┼──┼───┼────────────┤
│二  │2-1~2-5、NEW-COSMO 6003蓋板           │ 個 │1940  │                        │
├──┼───────────────────┼──┼───┼────────────┤
│三  │3-1~3-10金彩色埋入雙插座              │ 個 │929   │型號 WNF1302            │
├──┼───────────────────┼──┼───┼────────────┤
│四  │4-1~4-6金彩色埋入附接地雙插座         │ 個 │600   │型號 WNF1512K           │
├──┼───────────────────┼──┼───┼────────────┤
│五  │5-1~5-5金彩色黃色開關B                │ 個 │1000  │型號 WNF515-832         │
├──┼───────────────────┼──┼───┼────────────┤
│六  │6-1~6-6金彩色埋入開關                 │ 個 │2810  │型號 WNF5001            │
├──┼───────────────────┼──┼───┼────────────┤
│七  │7-1~7-3埋入式3插座                    │ 個 │300   │型號 WNF1503            │
├──┼───────────────────┼──┼───┼────────────┤
│八  │8-1~8-6金彩色埋入附接地雙插座(半成品) │ 個 │1002  │型號 WNF4062            │
├──┼───────────────────┼──┼───┼────────────┤
│九  │9-1~9-8金彩色埋入雙插座（半成品）     │ 個 │1811  │型號 WNF4061            │
├──┼───────────────────┼──┼───┼────────────┤
│十  │10-1~10-9金彩色埋入雙插座（半成品）   │ 個 │2640  │型號 WNF1402            │
├──┼───────────────────┼──┼───┼────────────┤
│十一│11-1~11-2金彩色埋入雙插座外蓋         │ 個 │900   │型號 WNF1402            │
├──┼───────────────────┼──┼───┼────────────┤
│十二│12-1NEW-COSMO 6003本體                │ 個 │150   │                        │
├──┼───────────────────┼──┼───┼────────────┤
│十三│13-1~13-2金彩色埋入單切開關           │ 個 │1600  │型號 WNF5001            │
├──┼───────────────────┼──┼───┼────────────┤
│十四│14-1~14-4金彩色埋入插座               │ 個 │2119  │型號 WNF1001            │
├──┼───────────────────┼──┼───┼────────────┤
│十五│15-1~15-2金彩色埋入單插座（半成品）   │ 個 │1688  │型號 WNF1101            │
├──┼───────────────────┼──┼───┼────────────┤
│十六│16-1金彩色埋入單插座（半成品）        │ 個 │350   │型號 WNF1101            │
├──┼───────────────────┼──┼───┼────────────┤
│十七│17-1~17-8金彩色埋入附接地雙插座外蓋   │ 個 │6711  │型號 WNF1512            │
├──┼───────────────────┼──┼───┼────────────┤
│十八│18-1金彩色埋入附接地雙插座本體        │ 個 │1200  │型號 WNF1512            │
├──┼───────────────────┼──┼───┼────────────┤
│十九│19-1金彩色埋入雙插座外蓋              │ 個 │2000  │型號 WNF1402            │
├──┼───────────────────┼──┼───┼────────────┤
│二十│20-1~20-7士電無熔線斷路器             │ 個 │70    │型號 BH.2P-30A          │
├──┼───────────────────┼──┼───┼────────────┤
│二一│21-1~21-4士電無熔線斷路器             │ 個 │70    │型號 BH.21P-15A         │
├──┼───────────────────┼──┼───┼────────────┤
│二二│22士電無熔線斷路器                    │ 箱 │1     │型號                    │
│    │                                      │    │      │NF225-CB.3P-125A五個    │
│    │                                      │    │      │NF225-CB.3P-200A二個    │
│    │                                      │    │      │NF225-SB.3P-125A一個    │
│    │                                      │    │      │NF225-SB.3P-200A四個    │
├──┼───────────────────┼──┼───┼────────────┤
│二三│23士電無熔線斷路器                    │ 箱 │1     │型號                    │
│    │                                      │    │      │BH.1P-30A八十二個       │
├──┼───────────────────┼──┼───┼────────────┤
│二四│24士電無熔線斷路器                    │ 箱 │1     │型號                    │
│    │                                      │    │      │BH2P-10A  十個          │
│    │                                      │    │      │BH2P-20A  一個          │
│    │                                      │    │      │BH2P-50A  十六個        │
│    │                                      │    │      │BH3P-10A  一個          │
│    │                                      │    │      │BH3P-40A  八個          │
│    │                                      │    │      │BH3P-50A  九個          │
│    │                                      │    │      │BH3P-100A 九個          │
├──┼───────────────────┼──┼───┼────────────┤
│二五│25士電無熔線斷路器                    │ 個 │11    │型號 BPL1P-20A 二個     │
│    │                                      │    │      │     BPL2P-2A  九個     │
├──┼───────────────────┼──┼───┼────────────┤
│二六│26士電無熔線斷路器                    │ 個 │9     │型號                    │
│    │                                      │    │      │BLU2P-30A六個           │
│    │                                      │    │      │BLU2P-5A 三個           │
├──┼───────────────────┼──┼───┼────────────┤
│二七│27-1~27-4金彩色埋入接地單插座外蓋     │ 個 │5900  │型號 WNF1101            │
├──┼───────────────────┼──┼───┼────────────┤
│二八│28-1~20-32金彩色螢光開關本體          │ 個 │56775 │型號 WN5151             │
├──┼───────────────────┼──┼───┼────────────┤
│二九│29-1~29-5金彩色埋入單插座本體         │ 個 │6000  │型號 WNF1001            │
├──┼───────────────────┼──┼───┼────────────┤
│三十│30-1~30-7金彩色埋入單插座外蓋         │ 個 │14000 │型號 WNF1001            │
├──┼───────────────────┼──┼───┼────────────┤
│三一│31-1~31-2埋入式3插座                  │ 個 │181   │型號 WN1503             │
├──┼───────────────────┼──┼───┼────────────┤
│三二│32-1~32-2金彩色螢光單切開關外蓋       │ 個 │5000  │型號 WN5151             │
├──┼───────────────────┼──┼───┼────────────┤
│三三│33-1金彩色歐風豪華蓋板                │ 個 │69    │型號 WNF6801            │
├──┼───────────────────┼──┼───┼────────────┤
│三四│34-1~34-3金彩色歐風豪華蓋板           │ 個 │625   │型號 WNF6802            │
├──┼───────────────────┼──┼───┼────────────┤
│三五│35金彩色歐風豪華蓋板                  │ 個 │110   │型號 WNF6803            │
├──┼───────────────────┼──┼───┼────────────┤
│三六│36金彩色埋入三插座本體                │ 個 │1300  │型號 WNF150             │
├──┼───────────────────┼──┼───┼────────────┤
│三七│37-1~37-3金彩色埋入雙插座             │ 個 │820   │型號 WNF1402            │
├──┼───────────────────┼──┼───┼────────────┤
│三八│38金彩色埋入雙插座本體                │ 個 │300   │型號 WNF1402            │
├──┼───────────────────┼──┼───┼────────────┤
│三九│39金彩色埋入接地雙插座本體            │ 個 │1150  │型號 WNF1512            │
├──┼───────────────────┼──┼───┼────────────┤
│四十│40-1~40-2金彩色埋入接地單插座本體     │ 個 │1700  │型號 WNF1101            │
├──┼───────────────────┼──┼───┼────────────┤
│四一│41印有National字樣紙箱（WNF1503）     │ 個 │10    │                        │
├──┼───────────────────┼──┼───┼────────────┤
│四二│42印有National字樣紙箱（WNF4601）     │ 個 │10    │                        │
├──┼───────────────────┼──┼───┼────────────┤
│四三│43印有National字樣紙箱（WNF5001）     │ 個 │10    │                        │
├──┼───────────────────┼──┼───┼────────────┤
│四四│44-1~44-10印有National字樣內裝盒      │ 包 │10    │型號 WN0000-000         │
├──┼───────────────────┼──┼───┼────────────┤
│四五│45-1~45-5印有National字樣內裝盒       │ 包 │5     │型號 WNF1512K           │
├──┼───────────────────┼──┼───┼────────────┤
│四六│46-1~46-6印有National字樣內裝盒       │ 包 │6     │型號 WNF1302            │
├──┼───────────────────┼──┼───┼────────────┤
│四七│47-1~47-10印有National字樣內裝盒      │ 包 │10    │型號 WNF1001            │
├──┼───────────────────┼──┼───┼────────────┤
│四八│48-1~48-8印有National字樣內裝盒       │ 包 │8     │型號 WNF1101            │
├──┼───────────────────┼──┼───┼────────────┤
│四九│49-1~49-2框合機                       │ 台 │2     │委託游淑珠保管          │
├──┼───────────────────┼──┼───┼────────────┤
│五十│50印刷機                              │ 台 │1     │委託游淑珠保管          │
├──┼───────────────────┼──┼───┼────────────┤
│五一│51印有合格商檢403061字樣之模板        │ 塊 │1     │                        │
├──┼───────────────────┼──┼───┼────────────┤
│五二│52-1印有WＺ0000000 000V用之模板        │ 塊 │1     │                        │
├──┼───────────────────┼──┼───┼────────────┤
│五三│52-2印有WＺ0000000 000V用之模板(連底座)│ 組 │1     │                        │
├──┼───────────────────┼──┼───┼────────────┤
│五四│53電腦主機                            │ 台 │1     │                        │
├──┼───────────────────┼──┼───┼────────────┤
│五五│54-1~54-2印有商檢合格標籤             │ 箱 │2     │                        │
└──┴───────────────────┴──┴───┴────────────┘

二、在被告周文貴位於台北縣三重市○○○街一五五巷十一號一
    、二樓處查扣之物品
┌──┬───────────────────┬──┬───┬────────────┐
│編號│      物      品      名      稱      │單位│數  量│    備             註   │
├──┼───────────────────┼──┼───┼────────────┤
│一  │WNF5001全彩色開關B                    │ 個 │1     │                        │
├──┼───────────────────┼──┼───┼────────────┤
│一-1│WNF5001全彩色開關B                    │ 個 │10    │                        │
├──┼───────────────────┼──┼───┼────────────┤
│一-2│WNF5001全彩色開關B                    │ 個 │500   │                        │
├──┼───────────────────┼──┼───┼────────────┤
│一-3│WNF5001全彩色開關B                    │ 個 │500   │                        │
├──┼───────────────────┼──┼───┼────────────┤
│一-4│WNF5001全彩色開關B                    │ 個 │500   │                        │
├──┼───────────────────┼──┼───┼────────────┤
│一-5│WNF5001全彩色開關B                    │ 個 │500   │                        │
├──┼───────────────────┼──┼───┼────────────┤
│二  │National WNF4601全彩色插座            │ 個 │1     │                        │
├──┼───────────────────┼──┼───┼────────────┤
│二-1│National WNF4601全彩色插座            │ 個 │170   │                        │
├──┼───────────────────┼──┼───┼────────────┤
│二-2│National WNF4601全彩色插座            │ 個 │170   │                        │
├──┼───────────────────┼──┼───┼────────────┤
│二-3│National WNF4601全彩色插座            │ 個 │170   │                        │
├──┼───────────────────┼──┼───┼────────────┤
│二-4│National WNF4601全彩色插座            │ 個 │170   │                        │
├──┼───────────────────┼──┼───┼────────────┤
│二-5│National WNF4601全彩色插座            │ 個 │170   │                        │
├──┼───────────────────┼──┼───┼────────────┤
│二-6│National WNF4601全彩色插座            │ 個 │170   │                        │
├──┼───────────────────┼──┼───┼────────────┤
│三  │National WNF4601全彩色雙插座（半成品）│ 個 │2     │                        │
├──┼───────────────────┼──┼───┼────────────┤
│四  │欣周實業有限公司出貨單                │ 頁 │20    │                        │
├──┼───────────────────┼──┼───┼────────────┤
│五  │WNF5001開關銅片零件                   │ 個 │1     │                        │
├──┼───────────────────┼──┼───┼────────────┤
│五-1│WNF5001開關銅片零件                   │ 個 │11800 │                        │
├──┼───────────────────┼──┼───┼────────────┤
│五-2│WNF5001開關模具                       │ 組 │1     │                        │
└──┴───────────────────┴──┴───┴────────────┘
  
三、在被告簡森榮位於台北縣三重市○○街二四五巷一號處查扣
    之物品
┌──┬───────────────────┬──┬───┬────────────┐
│編號│      物      品      名      稱      │單位│數  量│    備             註   │
├──┼───────────────────┼──┼───┼────────────┤
│一-1│仿冒雙插座外蓋                        │ 個 │1900  │                        │
├──┼───────────────────┼──┼───┼────────────┤
│一-2│仿冒雙插座外蓋                        │ 個 │2100  │                        │
├──┼───────────────────┼──┼───┼────────────┤
│一-3│仿冒雙插座外蓋                        │ 個 │600   │                        │
├──┼───────────────────┼──┼───┼────────────┤
│一-4│仿冒雙插座外蓋                        │ 個 │1700  │                        │
├──┼───────────────────┼──┼───┼────────────┤
│二  │仿冒雙插座本體                        │ 個 │650   │                        │
├──┼───────────────────┼──┼───┼────────────┤
│三  │仿冒雙插座外蓋                        │ 個 │6     │                        │
├──┼───────────────────┼──┼───┼────────────┤
│四  │仿冒雙插座本體                        │ 個 │6     │                        │
├──┼───────────────────┼──┼───┼────────────┤
│五-1│仿冒安全雙插座                        │ 個 │6     │                        │
├──┼───────────────────┼──┼───┼────────────┤
│五-2│仿冒安全雙插座                        │ 個 │1900  │                        │
├──┼───────────────────┼──┼───┼────────────┤
│六  │仿冒雙插座外蓋模具                    │ 座 │1     │                        │
├──┼───────────────────┼──┼───┼────────────┤
│七  │仿冒雙插座本體模具                    │ 座 │1     │                        │
├──┼───────────────────┼──┼───┼────────────┤
│八  │仿冒單切開關本體模具                  │ 座 │1     │                        │
├──┼───────────────────┼──┼───┼────────────┤
│九  │仿冒單切開關外蓋模具                  │ 座 │1     │                        │
├──┼───────────────────┼──┼───┼────────────┤
│十  │仿冒單切開關把手模具                  │ 座 │1     │                        │
├──┼───────────────────┼──┼───┼────────────┤
│十一│仿冒單插座本體模具                    │ 座 │1     │                        │
├──┼───────────────────┼──┼───┼────────────┤
│十二│仿冒單插座外蓋模具                    │ 座 │1     │                        │
├──┼───────────────────┼──┼───┼────────────┤
│十三│仿冒雙切開關本體模具                  │ 座 │1     │                        │
└──┴───────────────────┴──┴───┴────────────┘